臺灣雲林地方法院刑事判決
111年度訴字第459號
公  訴  人  臺灣雲林地方檢察署檢察官
被      告  陳俊文



上列被告因偽造文書案件，經檢察官提起公訴（111年度偵字第5
498號），本院改以簡式審判程序，並判決如下：
    主     文
陳俊文犯行使偽造準私文書罪，處有期徒刑參月，如易科罰金，
以新臺幣壹仟元折算壹日。未扣案之犯罪所得新臺幣4792元沒收
，於全部或一部不能沒收或不宜執行沒收時，追徵其價額。
    事實及理由
一、本案犯罪事實及證據名稱，除證據補充增列「被告陳俊文於
    本院準備程序、簡式審理程序之自白」外，其餘均引用附件
    檢察官起訴書之記載；另檢察官起訴書所犯法條欄贅引「刑
    法第339條之4」，附此敘明。
二、核被告所為，係犯刑法第216條、第210條、第220條第2項行
    使偽造準私文書罪及同法第339條第2項之詐欺得利罪。被告
    於偽造準私文書後復行使之，偽造準私文書之低度行為應為
    行使之高度行為所吸收，不另論罪。被告係在密切、接近之
    時間實施，侵害之目的、對象及法益本質類似，各行為之獨
    立性極為薄弱，難以強行分開，應視為數個舉動之接續施行
    ，合為包括一行為予以評價，而論以接續犯，以一罪評價即
    足。又被告係以一行為觸犯行使偽造準私文書罪及詐欺得利
    罪，係一行為觸犯數罪名之想像競合犯，應依刑法第55條規
    定從一重論以行使偽造準私文書罪。
三、法官考量刑度的理由
    被告願意面對錯誤，也表示日後如果服刑完畢，也希望能跟
    本案被害人達成和解，然而，除了犯後態度考量外，被告的
    起心動念仍在於貪圖錢財，而且食髓知味下，不斷利用電信
    漏洞小額付款方式詐取不法利益，惟被告所詐取的利益為GA
    SH點數，每筆金額不高，而被告目前也因另案在服刑中，其
    所希望是本案趕緊確定後，能透過定刑機制加快復歸社會的
    腳步，佐以被告入監前從事六輕外包、收入自承約3萬餘元
    等一切情狀，量處如主文所示之刑（含易科罰金折算標準）
    。
四、關於沒收
    按犯罪所得，屬於犯罪行為人者，沒收之；前2項之沒收，
    於全部或一部不能沒收或不宜執行沒收時，追徵其價額，刑
    法第38條之1第1項前段、第3項分別定有明文。經查，被告
    於本案共獲利新臺幣4792元，是就犯罪所得應與以宣告沒收
    ，如全部或一部不能沒收時，追徵其價額。
五、應適用之法律
    刑事訴訟法第273 條之1 第1 項、第299 條第1項前段。 
本案經檢察官林欣儀提起公訴，檢察官魏偕峯到庭執行職務。
中　　華　　民　　國　　111 　年　　9 　　月　　 8　　日
                  刑事第一庭  法  官  王子榮
以上正本證明與原本無異。　　　　　　　　　
如不服本判決應於收受判決後20日內向本院提出上訴書狀，並應
敘述具體理由；其未敘述上訴理由者，應於上訴期間屆滿後20日
內向本院補提理由書（均須按他造當事人之人數附繕本）。告訴
人或被害人不服本判決，應具備理由請求檢察官上訴，及上訴期
間之計算係以檢察官收受判決正本之日期為準。「切勿逕送上級
法院」。
                              書記官  洪秀虹
中　　華　　民　　國　　111 　年　　9 　　月　　8 　　日

附錄本案論罪科刑法條：
刑法第210條
偽造、變造私文書，足以生損害於公眾或他人者，處5 年以下有
期徒刑。

刑法第216條
行使第210條至第215條之文書者，依偽造、變造文書或登載不實
事項或使登載不實事項之規定處斷。
　
刑法第220條
在紙上或物品上之文字、符號、圖畫、照像，依習慣或特約，足
以為表示其用意之證明者，關於本章及本章以外各罪，以文書論
。
錄音、錄影或電磁紀錄，藉機器或電腦之處理所顯示之聲音、影
像或符號，足以為表示其用意之證明者，亦同。 

刑法第339條
意圖為自己或第三人不法之所有，以詐術使人將本人或第三人之
物交付者，處5 年以下有期徒刑、拘役或科或併科50萬元以下罰
金。
以前項方法得財產上不法之利益或使第三人得之者，亦同。
前二項之未遂犯罰之。 

附件、
臺灣雲林地方檢察署檢察官起訴書
                                     111年度偵字第5498號
　　被　　　告　陳俊文　男　36歲（民國00年0月00日生）
　　　　　　　　　　　　住雲林縣○○鄉○○村○○路00巷00
　　　　　　　　　　　　　號
　　　　　　　　　　　　(現另案於法務部○○○○○○○○                          ○執行中)
　　　　　　　　　　　　國民身分證統一編號：Z000000000號
上列被告因詐欺案件，業經偵查終結，認應提起公訴，茲將犯罪
事實及證據並所犯法條分敘如下：
　　　　犯罪事實
一、陳俊文於民國110年10月19日16時36分起至同日19時13分止
    ，在其位於雲林縣○○鄉○○村○○路00巷00號之住處內，透過手
    機設備連結網際網路後，再連結至臺灣碩網網路娛樂有限公
    司儲值消費之頁面，基於偽造準私文書及詐欺得利之犯意，
    未經何宗遠及李美華之同意或授權，以不詳方式取得何宗遠
    及李美華之手機門號及認證碼後，再進入何宗遠及李美華申
    辦手機門號之台灣之星電信股份有限公司網站，以線上開通
    方式綁定電信帳單小額付款之功能，再以不詳方式取得手機
    交易之認證碼，登入上開網站，於儲值消費之頁面輸入何宗
    遠所使用之「0000000000」號手機門號及李美華所使用之「
    0000000000」號手機門號，接續於附表所示之時間，以何宗
    遠及李美華之名義向上開公司購買如附表所示遊戲公司之遊
    戲點數，並以上開2手機門號之小額付款功能支付如附表所
    示之金額，致電信公司因而陷於錯誤，認係何宗遠及李美華
    本人所為之消費，而同意如附表所示之8次交易內容，致生
    損害於何宗遠、李美華及電信公司之管理正確性。嗣何宗遠
    及李美華發現電信帳單有不明款項，報警處理，始查悉上情
    。
二、案經何宗遠及李美華訴由高雄市政府警察局岡山分局報告偵
    辦。
　　　　證據並所犯法條
一、上揭犯罪事實，業據被告於偵查中坦承不諱，核與證人即告
    訴人何宗遠及李美華於警詢中證述之情相符，並有台灣之星
    小額付款帳單、帳單通知簡訊各2紙、臺灣碩網網路娛樂有
    限公司所提供之消費明細1紙、IP位址查詢結果3紙、馬來西
    亞商夫瑞有限公司台灣分公司所提供之消費明細2紙等在卷
    可參，被告自白核與事實相符，其犯嫌應堪認定。
二、論罪：
(一)按錄音、錄影或電磁紀錄，藉機器或電腦之處理所顯示之聲
    音、影像或符號，足以為表示其用意之證明者，以文書論，
    刑法第 220 條第 2 項定有明文。所謂電磁紀錄，係指以電
    子、磁性或其他無法以人之知覺直接認識之方式所製成之紀
    錄，而供電腦處理之用者而言。透過網路以線上刷卡或電信
    公司小額代收服務等方式消費購買商品，係以可連接網路之
    電腦或行動電話等設備上網輸入電磁紀錄，表徵持卡人或電
    信用戶有透過網路購買商品及同意由發卡銀行或電信業者代
    為支付價款之意思，故如行為人偽造不實之線上交易電磁紀
    錄，依刑法第 220 條第 2 項之規定，自應以文書論。本案
    被告以不詳方式騙取他人驗證碼用以小額付款之行為係屬電
    磁紀錄，屬於準文書。
(二)刑法第 339 條第1、2項分別規定詐欺取財罪及詐欺得利罪
    ，前者之行為客體係指財物，後者則指取得債權、免除債務
    、延期履行債務或提供勞務等財物以外之財產上不法利益（
    最高法院86年度台上字第3534號判決意旨參照）。而網路商
    店內之各項商品及消費，若非現實可見之有形體財物，而係
    供人透過網路以電腦或行動電話等設備讀取使用，並以電磁
    紀錄之方式儲存於伺服器，因仍有一定之財產價值，自屬刑
    法詐欺罪保護之法益。本案遊戲點數，係供人憑以於網際網
    路遊玩遊戲時使用，並非現實可見之有形體財物，而屬具有
    財產上價值之利益，本案所詐得之禮品券、消費之點數，均
    屬財產上價值之利益。
(三)核被告所為，係犯刑法第 339 條第 2 項之詐欺得利、之行
    使偽造準私文書罪等罪嫌。被告就偽造不實電磁紀錄之準私
    文書後加以行使，偽造準私文書之低度行為，應為行使偽造
    準私文書之高度行為所吸收，不另論罪。被告上開犯行，係
    一行為觸犯數罪名之想像競合犯，依刑法第 55 條之規定，
    從一重之行使偽造準私文書罪處斷。
三、沒收：
    按犯罪所得，屬於犯罪行為人者，沒收之；於全部或一部不
    能沒收或不宜執行沒收時，追徵其價額；犯罪所得，包括違
    法行為所得、其變得之物或財產上利益及其孳息；犯罪所得
    已實際合法發還被害人者，不予宣告沒收或追徵，刑法第 3
    8-1 條 第 1 項前段、第 3 項、第 4 項、第 5 項分別定
    有明文。本案被告附表所示之獲取之點數，為其犯罪所得，
    均未扣案，請應依刑法第 38-1 條 第 1 項前段、第 3 項
    、第 4 項規定諭知沒收，如全部或一部不能沒收或不宜執
    行沒收時，追徵其價額。
四、依刑事訴訟法第 251 條第 1 項提起公訴。
　　此　致
臺灣雲林地方法院
中　　華　　民　　國　 111　　年　　7 　　月　　6 　　日
　　　　　　　　　　　　　　　檢　察　官　林欣儀
本件證明與原本無異　　
中　　華　　民　　國　 111　　年　　7 　　月　　14　　日
                              書  記  官  邱麗瑛
所犯法條　　
中華民國刑法第 339-4 條
犯詐欺罪而有下列情形之一者，處 1 年以上 7 年以
下有期徒刑，得併科 1 百萬元以下罰金：
一、冒用政府機關或公務員名義犯之。
二、三人以上共同犯之。
三、以廣播電視、電子通訊、網際網路或其他媒體等傳播工具，
    對公眾散布而犯之。
前項之未遂犯罰之。
中華民國刑法第 216 條
行使之文書者，依偽造、變造文書或登載
不實事項或使登載不實事項之規定處斷。
中華民國刑法第 220 條
在紙上或物品上之文字、符號、圖畫、照像，依習慣或特約，足
以為表示其用意之證明者，關於本章及本章以外各罪，以文書論
。
錄音、錄影或電磁紀錄，藉機器或電腦之處理所顯示之聲音、影
像或符號，足以為表示其用意之證明者，亦同。
中華民國刑法第 210 條
偽造、變造私文書，足以生損害於公眾或他人者，處 5 年以下
有期徒刑。
附表
編號 登入時間 所購買之遊戲點數 盜刷金額 所購得之物品 備註 1 110年10月19日16時36分 臺灣碩網(Sonet) 商家代碼：forest(馬來西亞商夫瑞有限公司台灣分公司) 599 GASH點數500點 手機門號： 0000000000 被害人：李美華 2 110年10月19日16時39分 臺灣碩網(Sonet) 商家代碼：forest(馬來西亞商夫瑞有限公司台灣分公司) 599 GASH點數500點 手機門號： 0000000000 被害人：李美華 3 110年10月19日16時44分 臺灣碩網(Sonet) 商家代碼：forest(馬來西亞商夫瑞有限公司台灣分公司) 599 GASH點數500點 手機門號： 0000000000 被害人：李美華 4 110年10月19日16時46分 臺灣碩網(Sonet) 商家代碼：forest(馬來西亞商夫瑞有限公司台灣分公司) 599 GASH點數500點 手機門號： 0000000000 被害人：李美華 5 110年10月19日16時48分 臺灣碩網(Sonet) 商家代碼：forest(馬來西亞商夫瑞有限公司台灣分公司) 599 GASH點數500點 手機門號： 0000000000 被害人：李美華 6 110年10月19日19時1分 臺灣碩網(Sonet) 商家代碼：forest(馬來西亞商夫瑞有限公司台灣分公司) 599 GASH點數500點 手機門號： 0000000000 被害人：何宗遠 7 110年10月19日19時4分 臺灣碩網(Sonet) 商家代碼：forest(馬來西亞商夫瑞有限公司台灣分公司) 599 GASH點數500點 手機門號： 0000000000 被害人：何宗遠 8 110年10月19日19時13分 臺灣碩網(Sonet) 商家代碼：forest(馬來西亞商夫瑞有限公司台灣分公司) 599 GASH點數500點 手機門號： 0000000000 被害人：何宗遠